臺灣彰化地方法院刑事裁定
111年度聲字第283號
聲  請  人  臺灣彰化地方檢察署檢察官   
受  刑  人  林義昌



上列聲請人因受刑人數罪併罰有二裁判以上，聲請定其應執行之
刑(111年度執聲字第116號），本院裁定如下：
    主    文
林義昌犯如附表所示之罪，所處如附表所示之刑，應執行有期徒
刑拾陸年參月。
    理    由
一、聲請意旨略以：受刑人林義昌因傷害等數罪，先後經判決確
    定如附表，應依刑法第53條、第51條第5款規定，定其應執
    行之刑，爰依刑事訴訟法第477條第1項聲請裁定等語。
二、行為後法律有變更者，適用行為時之法律。但行為後之法律
    有利於行為人者，適用最有利於行為人之法律，刑法第2條
    第1項定有明文。查受刑人於為如附表所示之犯行後，刑法
    第50條業於民國102年1月23日修正公布施行，並自同年月25
    日起生效。修正前刑法第50條規定：「裁判確定前犯數罪者
    ，併合處罰之。」修正後則規定：「裁判確定前犯數罪者，
    併合處罰之。但有下列情形之一者，不在此限：一、得易科
    罰金之罪與不得易科罰金之罪。二、得易科罰金之罪與不得
    易服社會勞動之罪。三、得易服社會勞動之罪與不得易科罰
    金之罪。四、得易服社會勞動之罪與不得易服社會勞動之罪
    。前項但書情形，受刑人請求檢察官聲請定應執行刑者，依
    第51條規定定之。」故此是否併合處罰之變更，顯已影響行
    為人刑罰之法律效果，屬刑罰權科刑規範之變更，於處斷時
    自有新舊法比較輕重之必要。經比較結果，於同時有得易科
    罰金、得易服社會勞動、不得易刑處分之情形，符合裁判確
    定前犯數罪之規定者，舊法一律應併合處罰，致原得易科罰
    金、易服社會勞動之刑，喪失得易刑處分之利益。而新法原
    則上不得併合處罰，然容許受刑人請求檢察官聲請定執行刑
    ，修正後之新法對受刑人顯然較為有利，本件聲請自應適用
    較有利於受刑人之修正後刑法第50條規定，定其應執行之刑
    。準此，裁判確定前犯數罪，而有修正後刑法第50條第1項
    但書之情形者，須經受刑人請求，檢察官始得據以聲請定應
    執行刑。
三、數罪併罰，有2裁判以上者，依刑法第51條規定，定其應執
    行之刑，刑法第53條定有明文。又數罪併罰，分別宣告其罪
    之刑，宣告多數有期徒刑者，於各刑中之最長期以上，各刑
    合併之刑期以下，定其刑期。但不得逾30年，刑法第51條第
    5款亦定有明文。
四、經查，受刑人林義昌因犯如附表所示之罪，經臺灣高等法院
    臺中分院及本院先後判處如附表所示之刑，均經分別確定在
    案，有上開案件判決書及臺灣高等法院被告前案紀錄表等資
    料在卷可憑。受刑人所犯如附表編號1所示之罪所處之刑，
    得易科罰金；如附表編號2至4所示之罪所處之刑，不得易科
    罰金，屬於刑法第50條第1項但書之情形，原不得併合處罰
    。惟聲請人既係依同法第50條第2項規定，經受刑人之請求
    ，向本院提出定應執行刑之聲請，有受刑人簽名並蓋指印之
    臺灣彰化地方檢察署(執壬)刑法第50條第1項但書案件是否
    聲請定刑聲請書1份附卷足稽，則聲請人提出本件聲請於法
    有據。茲檢察官聲請定其應執行之刑，本院審認核屬正當，
    經衡酌受刑人犯行所生危害、犯罪之性質及情節等情形，定
    其應執行之刑如主文所示。至受刑人所犯如附表編號1所示
    之罪所處之刑，雖得易科罰金，但與如附表編號2至4所示不
    得易科罰金之刑併合處罰之結果，自無庸為易科罰金折算標
    準之記載(司法院大法官會議釋字第144號解釋意旨參照)。
五、依刑事訴訟法第477條第1項，刑法第2條第1項但書、第50條
    第2項、第53條、第51條第5款，裁定如主文。
中　　華　　民　　國　　111 　年　　5 　　月　　30　　日
                  刑事第三庭  法  官  林  慧  欣
以上正本證明與原本無異。　　　　　　　　　
如不服本裁定，應於送達後5日內向本院提出抗告狀(應附繕本)
。
中　　華　　民　　國　　111 　年　　5 　　月　　30　　日
                              書記官  楊  雅  芳

附表：
 編          號          1         2         3  罪          名  竊盜 毒品危害防制條例 毒品危害防制條例  宣    告    刑  有期徒刑7月，減為有期徒刑3月15日，如易科罰金，以新臺幣1000元折算1日(臺灣彰化地方法院96年度聲減字第2869號) 有期徒刑15年2月 有期徒15年4月  犯  罪  日  期  96年3月下旬某日 96年3月間某日某時 96年3月25日  偵查(自訴)機關  年  度  案  號  臺灣彰化地方檢察署96年度偵字第3193號 臺灣彰化地方檢察署96年度偵字第3205號 臺灣彰化地方檢察署96年度偵字第3205號 最  後  事實審 法    院 臺灣彰化地方法院 臺灣高等法院臺中分院 臺灣高等法院臺中分院  案    號 96年度易字第622號 97年度上訴字第1018號 97年度上訴字第1018號  判決日期 96年5月22日 97年6月24日 97年6月24日 確  定  判  決 法    院 臺灣彰化地方法院 最高法院 最高法院  案    號 96年度易字第622號 97年度台上字第4597號 97年度台上字第4597號  判    決 確定日期 96年6月11日 97年9月18日 97年9月18日 是否為得易科罰金、易服社會勞動之罪  是 否 否 備            註  臺灣彰化地方檢察署96年度執減更字第4426號(已執行完畢) 臺灣臺中地方檢察署97年度執字第15448號  

 編          號         4    罪          名  傷害    宣    告    刑  有期徒刑1年6月，減為有期徒刑9月    犯  罪  日  期  96年3月14日    偵查(自訴)機關  年  度  案  號  臺灣彰化地方檢察署96年度偵字第3251號   最  後  事實審 法    院 臺灣彰化地方法院    案    號 96年度易字第1823號    判決日期 97年7月9日   確  定  判  決 法    院 臺灣高等法院臺中分院    案    號 97年度上易字第1632號    判    決 確定日期 97年9月18日   是否為得易科罰金、易服社會勞動之罪  否   備            註  臺灣彰化地方檢察署97年度執字第8136號